【裁判字號】    94,上訴,2104
【裁判日期】    950309
【裁判案由】    常業詐欺等
【裁判全文】
臺灣高等法院臺中分院刑事判決        94年度上訴字第2104號
上  訴  人
即  被  告  乙○○
上列上訴人因常業詐欺等案件，不服臺灣臺中地方法院94年度訴
字第760號中華民國91年5月31日第一審判決（起訴案號：臺灣臺
中地方法院檢察署92年度偵字第19602號 ），提起上訴，本院判
決如下：
    主  文
原判決撤銷。
乙○○共同犯常業詐欺取財罪，處有期徒刑壹年貳月。扣案之名
片盒、筆記本伍本、如附表二編號二所示林志忠之簽帳單商店
存根聯壹張、洋酒拾貳瓶、香煙肆拾條，均沒收。
    事  實
一、乙○○基於常業重利之犯意，自民國 (下同 )九十一年六月
    間起，以「刷卡購物」、「刷卡信貸借現金」等廣告，及以
    0000000000號、○四—00000000號電話
    作為聯絡工具，招攬急需用錢之不特定人借款，趁他人急需
    用款之際，與前來商借款項之不特定人相約在臺中市○○路
    及北屯路附近之「大買家」購物廣場或臺中市各家樂福賣場
    見面，並要求借款人須至各該賣場以刷卡消費方式買入乙○
    ○指定之菸、酒、奶粉、尿布等物品，再由乙○○以各該物
    品刷卡金額九成二至九成三不等之價格，以現金向借款人購
    回，之後乙○○再以各該物品刷卡金額（起訴書誤為收購價
    格）百分之九十五之價格，轉賣予知情之曹民生（業經判決
    ）或不詳之檳榔攤，賺取轉賣之差價，計自九十一年六月十
    八日起至九十二年一月十九日止，乙○○以此方式收購之物
    品總金額約新臺幣（下同）三百三十一萬六千二百九十五元
    (刷卡金額三百五十八萬三千三百十二元)，其即以此輾轉貸
    放之方式，向各借款人收取日息高達百分之二（95%-93 %）
    或百分之三（95%- 92%）不等而與原本顯不相當之高額利息
    ，計二十六萬七千零十七元，並恃此收入為生，以之為常業
    (詳如附表一)。
二、乙○○與址設臺中市○○區○○路二段七二號一樓之「華綵
    亞美國際有限公司」（統一編號：00000000，下稱
    華綵亞美公司）商業負責人呂佩潔（原審通緝中）均明知華
    綵亞美公司與財團法人聯合信用卡處理中心簽約成為信用卡
    特約商店後，應以該公司營業範圍內之簽帳消費為限，不得
    接受任何非消費性之簽帳融資墊款，且呂佩潔所製作之二聯
    式消費簽帳單之第二聯特約商店存根聯及第一聯顧客存根聯
    ，分別係其商業本身自行製存之內部憑證及給予其商業本身
    以外之人之對外憑證，均屬會計原始憑證，不得為不實之填
    載，竟共同基於常業詐欺、常業重利（乙○○係承前同一常
    業重利之犯意）之犯意聯絡及填製不實會計憑證之概括犯意
    聯絡，由呂佩潔將華綵亞美公司向財團法人聯合信用卡中心
    申請之機器編號00000000號刷卡機及空白簽帳單出
    借予乙○○，再推由乙○○以上述「刷卡購物」、「刷卡信
    貸借現金」等廣告，及以0000000000號、○四—
    00000000號電話為聯絡工具，於九十一年八月間起
    招攬急需用錢之不特定人前來借貸，及製作二聯式消費簽帳
    單。適有王俐雅、林志忠、林耀顯、莊春生（原審通緝中）
    、莊展榮、許盟侈、陳玉華、溫筱瑄、廖育綺、廖素華、鍾
    明棋等人（下稱王俐雅等人，除莊春生外，業經判決）因急
    需用款，閱報得知前開消息後，遂分別以電話與乙○○聯繫
    ，自九十一年八月二十一日起 (起訴書誤載為自九十一年十
    二月起 )至九十二年一月二十一日止陸續前往臺中市○○區
    ○○路二二六號「星馬豪專業玩具店」辦理借貸，且雖均明
    知係以「刷卡購物換現金」、「假消費、真刷卡」之方式借
    貸，王俐雅、陳玉華、廖素華仍分別與乙○○共同基於意圖
    為自己不法所有之概括犯意聯絡，林志忠、林耀顯、莊展榮
    、許盟侈、廖育綺、溫筱瑄則分別與乙○○共同基於意圖為
    自己不法所有之犯意聯絡，由王俐雅等人分別於附表二所示
    借款時間，連續或一次持用如附表二所示發卡銀行核發之信
    用卡，刷卡如附表二所示之金額，致使各該發卡銀行均誤認
    如附表二所示各筆刷卡，皆係各該持卡人之實際消費，分別
    同意通過如附表二所示各筆刷卡。王俐雅等人刷卡後，乙○
    ○即將各該筆消費簽帳單（均一式二聯）交付王俐雅等人簽
    名，其中一聯交由王俐雅等人收執，並依王俐雅等人刷卡金
    額之百分之九十二，貸予王俐雅等人，餘額則充作利息使用
    ；另一聯簽帳單則由乙○○透過財團法人聯合信用卡處理中
    心向各該發卡銀行請款，各該發卡銀行因不知有詐，遂依附
    表所示各筆消費款項墊付予乙○○，乙○○即以上開假消費
    真刷卡之變相借貸方式，向如附表所示借款人收取年息達百
    分之五百十七點五與原本顯不相當之高額利息，約九千八百
    十八元，並恃此收入為生，以之為常業。
三、嗣於九十二年一月二十一日，內政部警政署刑事警察局偵查
    員持臺灣苗栗地方法院法官核發之搜索票，前往臺中市○○
    區○○路二二六號一、二、三樓「星馬豪專業玩具店」執行
    搜索，當場扣得前開刷卡機一部、乙○○因經營前開貸款業
    務所有並使用之名片三盒、筆記本五本，及因而取得所有之
    如附表編號二所示林志忠之簽帳單商店存根聯一張、洋酒十
    二瓶、香煙四十條。
    理  由
一、訊據被告坦承有為上開犯行，惟辯稱：伊當時有從事物流的
    工作，不是靠此為生，且伊有店面，呂佩潔以為伊要正常的
    作生意，不知道伊所為，銀行也有獲利，伊沒有詐騙銀行，
    伊獲利不多云云。惟查上開犯罪事實業據被告乙○○於警
    詢時、偵查中及原審法院時坦承不諱，並有同案被告曹民生
    、王俐雅、林志忠、林耀顯、莊春生、莊展榮、許盟侈、陳
    玉華、溫筱瑄、廖育綺、廖素華、鍾明棋、曹民偉、徐啟峰
    分別於警詢、偵查及原審中之供陳、財團法人聯合信用卡中
    心助理專員邱奇泰於警詢、偵查時之證述、內政部警政署刑
    事警察局偵查員洪漢周於偵查中之證述及華綵亞美國際有限
    公司公司基本資料、融資交易明細、刷卡機申請資料、簽帳
    單、名片、財團法人聯信信用卡中心列印之交易資料、簡便
    行文表暨簽帳單影本資料、內政部警政署刑事警察局搜索扣
    押筆錄、扣押物品目錄表、特約商店查詢資料、照片在卷暨
    刷卡機一部、名片三盒、筆記本五本、如附表二編號二所示
    林志忠之簽帳單商店存根聯一張、洋酒十二瓶、香煙四十條
    等物扣案可資佐證。被告於本院審理時對曹民生、王俐雅、
    林志忠、林耀顯、莊春生、莊展榮、許盟侈、陳玉華、溫筱
    瑄、廖育綺、廖素華、鍾明棋、曹民偉、徐啟峰、邱奇泰、
    洪漢周上述供、證並無異議，本院審酌該等供、證並無非出
    自渠等自由意志之情事，自得採酌。呂佩潔係華綵亞美公
    司之負責人，華綵亞美公司並與財團法人聯合信用卡處理中
    心簽約成為信用卡特約商店後，自應以公司營業範圍內之簽
    帳消費為限，不得接受任何非消費性之簽帳融資墊款，竟將
    華綵亞美公司向財團法人聯合信用卡中心申請之機器編號0
    0000000號刷卡機及空白簽帳單借予乙○○，就王俐
    雅等人至星馬豪專業玩具店刷卡借款，豈能推諉不知。信
    用卡發卡銀行如知假消費，真刷卡情形，當會拒絕付款給特
    約商店，被告與王俐雅等人以「假消費、真刷卡」之方式借
    貸，自有不法所有之意圖。被告以事實一輾轉貸款之方式
    取得之利息差額達日息百分之二至百分之三不等，以事實二
    假消費真貸款之方式取得之差額達年息百分之五百十七點五
    ，自屬重利。又附表一、二之借款人願以附表一、二換算之
    高利借貸，顯見渠等確屬急迫。再刑法上所謂常業犯，指
    反覆以同種類行為為目的之社會活動之職業性犯罪而言，至
    於犯罪所得之多寡，是否恃此犯罪為唯一之謀生職業，則非
    所問，縱令兼有其他職業，仍無礙於該常業犯罪之成立 (最
    高法院八十五年台上字第五一０號判例參照)。被告乙○○
    以刊登借錢廣告之方式，與前來貸款者約定由渠等至大買家
    等購物廣場刷卡消費購買乙○○指定之商品，再以各該物品
    刷卡金額九成二至九成三不等之價格購買，復以各該物品刷
    卡金額百分之九十五之價格販售，總計收購及賺取之差額如
    附表一所示，以假消費真刷卡方式貸放之金額，如附表二所
    示，人數、金額均多，足見其經營貸放業務頗具規模，並有
    反覆實施之情狀，其有以收取之高利及向如附表所示發卡銀
    行詐得之錢財，充為生活之資，以之為常業之犯意至為炯然
    。又事實一部分係自被告記載之現金收支簿整理所得，被告
    於警訊時亦坦承現金收支簿係記載與客戶合作至大賣場刷卡
    換現金購物之記錄 (見二○一二號偵查卷第四十三頁 )，被
    告於本院審理前亦未爭執，於本院審理中空言否認此部分獲
    利金額，另被告就事實二部分取得之利息雖僅九千八百十八
    元許，然此係於九十二年一月二十一日即被查獲未能繼續為
    之所致。綜上所述，本件事證明確，被告所辯顯係脫卸之詞
    ，不足採信，其犯行應堪認定。
二、核被告乙○○所為係犯刑法第三百四十五條之常業重利罪、
    第三百四十條之常業詐欺取財罪及商業會計法第七十一條第
    一款之商業負責人以明知為不實之事項，而填製會計憑證罪
    。被告乙○○就犯罪事實二部分所為犯行，與呂佩潔間，有
    犯意之聯絡及行為之分擔，為共同正犯 (至王俐雅、林志忠
    、林耀顯、莊春生、莊展榮、許盟侈、陳玉華、溫筱瑄、廖
    育綺、廖素華、鍾明棋等人則僅具普通詐欺取財之犯意)，
    被告乙○○雖非華綵亞美公司之商業負責人，但與該公司商
    業負責人即呂佩潔間就前開犯罪事實二所載明知為不實之事
    項，而填製消費簽帳單之會計憑證犯行，有犯意之聯絡及行
    為之分擔如上述，依刑法第三十一條第一項規定，自應負商
    業會計法第七十一條第一款之商業負責人以明知為不實之事
    項，而填製會計憑證罪之刑責。被告乙○○先後多次填載不
    實會計憑證，所為時間緊接，犯構成要件相同之罪，顯係基
    於概括犯意反覆為之，為連續犯，依刑法第五十六條規定論
    以一罪，公訴人就事實二部分雖於起訴書記載自九十一年十
    二月初起，未起訴部分與起訴部分間分別有實質上一罪及裁
    判上一罪之關係，為起訴效力所及，本院自應併予審理。被
    告係以假消費真刷卡之方式，訛詐如附表所示發卡銀行，並
    委由各持卡人填製不實之消費簽帳單，再依刷卡金額貸予各
    持卡人，收取與本金顯不相當之高額利息，被告乙○○所犯
    上開三罪間，有手段目的之牽連關係，應從一重依常業詐欺
    罪論處。原審予以論罪科刑固非無見，惟查原審就犯罪事
    實一部分誤認被告收購物品之總金額約一百多萬元，未認
    定被告自何時開始以假消費真借款方式詐財及取得重利，均
    有未洽，被告上訴否認犯常業詐欺雖無理由，然原審判決既
    有如上未當之處，應由本院將其撤銷改判，爰審酌被告乙○
    ○前於八十八年間因偽造文書案件，經台灣台中地方法院以
    八十八年度訴字第六五０號判處有期徒刑八月，緩刑三年確
    定，緩刑期滿未經撤銷，又於犯本案後之九十二年間，另因
    偽造公印文案件，經台灣台中地方法院以九十二年度金訴字
    第五三號判處有期徒刑一年六月，上訴後經本院判決駁回，
    有臺灣高等法院被告前案紀錄表在卷可按，足見其素行不佳
    ，且其正值壯年，竟不循正途謀利營生，反利用他人急迫之
    際而牟取厚利，復以假消費真刷卡之迂迴方式，訛詐如附表
    二所示發卡銀行，貸放對象頗多及其所得利潤，所為破壞社
    會金融秩序暨其犯後態度等一切情狀，量處如主文第二項所
    示之刑。扣案之名片三盒、筆記本五本、如附表編號二所示
    林志忠之簽帳單商店存根聯一張、洋酒十二瓶、香煙四十條
    ，均係被告乙○○所有，業據其於警訊、偵查中供承，分別
    係供其犯右開犯罪所用或所得之物，依刑法第三十八條第一
    項第二款、第三款規定，宣告沒收。至扣案之刷卡機一部，
    係華綵亞美公司向財團法人聯合信用卡中心所申請，非違禁
    物，亦非被告乙○○或共犯呂佩潔所有之物，核與刑法第三
    十八條規定不合，爰不諭知宣告沒收。另00000000
    00號、○四—00000000號電話並未扣案，被告供
    稱已滅失，亦不宣告沒收。至臺灣苗栗地方法院檢察署九十
    二年度偵字第二０一二號第一二五頁扣押清冊所示之其餘扣
    押物，其中編號二至四、八、九所示之物為曹民生所有，編
    號十五所示之便條紙為曹民偉所有，編號五、六、十四、十
    六、十七、十八所示之物，並無證據證明係被告乙○○所有
    ，編號十二所示之簽帳單五張，除前開如附表編號二所示林
    志忠之簽帳單商店存根聯一張外，其餘四張亦無證據證明係
    被告鍾孟犯右開犯行所用或所得之物，均與刑法第三十八條
    沒收之規定有間，爰均不予宣告沒收。
三、公訴意旨另以：王俐雅等人與被告乙○○、呂佩潔共同基於
    行使填製不實會計憑證之犯意聯絡，於附表所示借款時間，
    「假消費、真刷卡」時，由被告乙○○將消費簽帳二聯單交
    付王俐雅等人簽名，其中一聯交由王俐雅等人收執，另一聯
    則由被告乙○○、呂佩潔透過財團法人聯合信用卡處理中心
    向發卡銀行請款，以此方式行使業務登載不實之文書，因認
    被告乙○○就上開所犯違反商業會計法第七十一條第一款之
    填製不實會計憑證罪犯行，與王俐雅等人係共同正犯；且因
    前開簽帳單係透過電子終端機所記載之電磁紀錄準文書，故
    被告乙○○就此部分犯行，另犯刑法第二百十六條、第二百
    二十條第三項、第二百十五條之行使業務上登載不實準文書
    罪。然查：(1)按商業會計法第七十一條第一款之罪係身分犯
    ，被告乙○○本身並非華綵亞美國際有限公司之負責人，不
    具商業負責人之身分，有卷附之華綵亞美國際有限公司基本
    資料可資佐憑，且依被告乙○○、王俐雅等人之供述，及遍
    觀偵查全卷，復查無任何證據足證王俐雅等人與呂佩潔間有
    何犯意聯絡及行為分擔，亦無證據足認王俐雅等人知悉被告
    乙○○與呂佩潔係共犯，自不得依刑法第三十一條第一項之
    規定，認定王俐雅等人與被告及呂佩潔間屬共同正犯。從而
    ，王俐雅等人並不構成商業會計法第七十一條第一款之填製
    不實會計憑證罪。公訴人認被告乙○○依刑法第三十一條第
    一項之規定，與呂佩潔共犯商業會計法第七十一條第一款之
    填製不實會計憑證罪行，與王俐雅等人間亦有共同正犯關係
    ，容有未洽。(2)、另按商業會計法第七十一條第一款之商業
    負責人，以明知為不實之事項而填製會計憑證，原含有業務
    上登載不實之本質，與刑法第二百十五條之從事業務之人明
    知為不實之事項而登載於業務上文書罪，皆規範處罰同一之
    登載不實行為，應屬法規競合，前者為後者之特別規定，依
    特別法優於普通法之原則，自應優先適用商業會計法第七十
    一條第一款論處 (最高法院九十一年度台上字第一一二一號
    、八十七年台上字第一一號裁判參照)。又按「簽帳單」係
    持卡人所簽署，用以證明所消費之金額，並同意依照信用卡
    使用規定，一經使用或訂購物品，均應按所示之全部金額，
    付款予發卡銀行之文書，屬於持卡人所製作之私文書 (最高
    法院另著作九十一年度台上字第四五三一號裁判參照 )。據
    上，公訴人認王俐雅等人所簽立如附表所示之簽帳單，係刑
    法第二百二十條第二項之文書，以及被告乙○○持以透過財
    團法人聯合信用卡處理中心向發卡銀行請款，以此方式行使
    業務登載不實之文書，另犯刑法第二百十六條、第二百二十
    條第三項、第二百十五條之行使業務上登載不實準文書罪，
    亦有不洽，因公訴人認此部分與上開判罪部分有目的、手段
    牽連之裁判上一罪之關係，爰不另為無罪之諭知。
四、公訴意旨復以：被告乙○○明知前來借款之人依犯罪事實一
    一所載方式購得之貨品，係施行詐術所得之贓物，竟基於故
    買贓物之概括犯意，自九十一年六月底起（起訴書原記載九
    十一年十二月初某日起，經公訴檢察官當庭更正之），在臺
    中市○○區○○路二二六之一號，連續買入前揭贓物，乙○
    ○再以各該物品刷卡金額百分之九十五之價格，轉賣予知情
    之曹民生或不詳之檳榔攤，獲取不法利益，因認被告乙○○
    就此部分犯行，另犯刑法第三百四十九條第二項之故買贓物
    罪嫌。然查，犯罪事實一所載時地向被告乙○○借款之人，
    雖係依被告乙○○之指示，前往臺中市○○路及北屯路附近
    之「大買家」購物廣場或臺中市各家樂福賣場，以刷卡消費
    之方式購入被告乙○○所指定之菸、酒、奶粉、尿布等物品
    ，但各該借款人均有購買被告乙○○指定物品之真意，且亦
    實際向各商家買得各該物品，又渠等雖均以刷卡消費之方式
    付款，但遍觀偵查全卷，並查無各該借款人有何不願或無意
    付款之情狀，公訴人且未能提出其他確切之證據證明各該借
    款人係以詐術欺罔手段，訛騙各該商家或信用卡發卡銀行之
    事實，本院復查無各該借款人有何詐欺取財犯行之證據，則
    渠等所購買之物品，即難遽認係贓物，被告乙○○依各該物
    品刷卡金額之九成二或九成三貸予各該借款人，並自各該借
    款人處取得各該物品以資抵償，核與故買贓物之構成要件尚
    屬有間，自無法以該罪相繩，因被告乙○○此部分故買贓物
    犯行與前揭論罪科刑之常業重利罪間，有牽連犯之裁判上一
    罪之關係，亦不另為無罪之諭知。另起訴書雖記載：被告乙
    ○○與曹民生共同基於故買贓物之概括犯意聯絡，自九十一
    年八月間起，由曹民生連續向張良誌、王木峰、張宗賢、綽
    號「阿寶」、「小柯」及「小王」（王建中）不詳姓名之成
    年男子等人（另由臺灣臺中地方法院檢察署檢察官偵辦）收
    購刷信用卡之贓物，由上開張良誌等人將收購之贓物搬運至
    臺中市○○區○○路二二六之一號「港順企業有限公司」，
    曹民生再以市價五、六折支付現金予張良誌等人，獲取不法
    利益，然被告乙○○此部分故買贓物犯行，業經公訴檢察官
    當庭更正為係曹民生自己故買贓物，而未與被告乙○○共犯
    ，有原審審判筆錄在卷可考，附此明。
五、據上論斷，應依刑事訴訟法第三百六十九條第一項前段、第
    三百六十四條、第二百九十九條第一項前段、商業會計法第
    七十一條第一款、刑法第十一條前段、第二十八條、第三十
    一條第一項、第五十六條、第三百四十五條、第三百四十條
    、第五十五條、第三十八條第一項第二款、第三款、罰金罰
    鍰提高標準條例第一條前段，判決如主文。
本案經檢察官甲○○到庭執行職務。
中    華    民    國    95    年    3    月   9       日
            刑事第九庭  審判長法  官  陳  筱  珮
                              法  官  余  仕  明
                              法  官  康  應  龍
上列正本證明與原本無異。
如不服本判決應於收受送達後十日內向本院提出上訴書狀，其未
敘述上訴之理由者並得於提起上訴後十日內向本院補提理由書（
均須按他造當事人之人數附繕本）。
                              書記官  姚  錫  鈞
中    華    民    國    95    年    3    月  13       日
附表一：
┌──┬────┬────┬────┬────┬────┐
│編號│刷卡時間│刷卡金額│買入金額│ 差  額 │ 備 註  │
├──┼────┼────┼────┼────┼────┤
│ 1  │910618  │7300    │6750    │550     │        │
├──┼────┼────┼────┼────┼────┤
│ 2  │910620  │120231  │110600  │9631    │        │
├──┼────┼────┼────┼────┼────┤
│ 3  │910623  │110216  │101400  │8816    │        │
├──┼────┼────┼────┼────┼────┤
│ 4  │910628  │26000   │25085   │915     │        │
├──┼────┼────┼────┼────┼────┤
│ 5  │910702  │11100   │10000   │1100    │        │
├──┼────┼────┼────┼────┼────┤
│ 6  │910702  │3690    │3430    │260     │        │
├──┼────┼────┼────┼────┼────┤
│ 7  │910708  │31000   │28830   │2170    │        │
├──┼────┼────┼────┼────┼────┤
│ 8  │910708  │10000   │9300    │700     │        │
├──┼────┼────┼────┼────┼────┤
│ 9  │910708  │19800   │18420   │1380    │        │
├──┼────┼────┼────┼────┼────┤
│ 10 │910709  │43480   │40000   │3480    │        │
├──┼────┼────┼────┼────┼────┤
│ 11 │910712  │120000  │111600  │8400    │        │
├──┼────┼────┼────┼────┼────┤
│ 12 │910718  │34800   │32020   │2780    │        │
├──┼────┼────┼────┼────┼────┤
│ 13 │910718  │20400   │18780   │1620    │        │
├──┼────┼────┼────┼────┼────┤
│ 14 │910718  │35800   │32550   │3250    │        │
├──┼────┼────┼────┼────┼────┤
│ 15 │910719  │47800   │44450   │3350    │        │
├──┼────┼────┼────┼────┼────┤
│ 16 │910722  │32346   │29800   │2546    │        │
├──┼────┼────┼────┼────┼────┤
│ 17 │910724  │58200   │54100   │4100    │        │
├──┼────┼────┼────┼────┼────┤
│ 18 │910724  │20000   │18400   │1600    │        │
├──┼────┼────┼────┼────┼────┤
│ 19 │910724  │2000    │1900    │100     │        │
├──┼────┼────┼────┼────┼────┤
│ 20 │910727  │24960   │23210   │1750    │崇德CD  │
├──┼────┼────┼────┼────┼────┤
│ 21 │910728  │8600    │8000    │600     │        │
├──┼────┼────┼────┼────┼────┤
│ 22 │910729  │22200   │20420   │1780    │        │
├──┼────┼────┼────┼────┼────┤
│ 23 │910729  │38500   │35420   │3080    │        │
├──┼────┼────┼────┼────┼────┤
│ 24 │910729  │14080   │12950   │1130    │ 大墩CD │
├──┼────┼────┼────┼────┼────┤
│ 25 │910730  │19880   │18400   │1480    │        │
├──┼────┼────┼────┼────┼────┤
│ 26 │910730  │24960   │23000   │1960    │ 大墩CD │
├──┼────┼────┼────┼────┼────┤
│ 27 │910801  │11100   │10210   │890     │        │
├──┼────┼────┼────┼────┼────┤
│ 28 │910801  │8600    │8000    │600     │        │
├──┼────┼────┼────┼────┼────┤
│ 29 │910803  │1075    │1000    │75      │        │
├──┼────┼────┼────┼────┼────┤
│ 30 │910803  │9780    │9000    │780     │        │
├──┼────┼────┼────┼────┼────┤
│ 31 │910805  │9000    │8370    │630     │        │
├──┼────┼────┼────┼────┼────┤
│ 32 │910805  │10870   │10000   │870     │        │
├──┼────┼────┼────┼────┼────┤
│ 33 │910805  │44200   │41100   │3100    │        │
├──┼────┼────┼────┼────┼────┤
│ 34 │910806  │39600   │36400   │3200    │        │
├──┼────┼────┼────┼────┼────┤
│ 35 │910809  │14400   │13250   │1150    │        │
├──┼────┼────┼────┼────┼────┤
│ 36 │910810  │16449   │15300   │1149    │        │
├──┼────┼────┼────┼────┼────┤
│ 37 │910810  │7840    │7300    │540     │ 大墩CD │
├──┼────┼────┼────┼────┼────┤
│ 38 │910812  │19320   │17800   │1520    │ 大墩   │
├──┼────┼────┼────┼────┼────┤
│ 39 │910813  │19662   │18100   │1562    │        │
├──┼────┼────┼────┼────┼────┤
│ 40 │910813  │93100   │85650   │7450    │        │
├──┼────┼────┼────┼────┼────┤
│ 41 │910814  │39800   │37000   │2800    │        │
├──┼────┼────┼────┼────┼────┤
│ 42 │910815  │16200   │15100   │1100    │        │
├──┼────┼────┼────┼────┼────┤
│ 43 │910815  │64457   │59300   │5157    │        │
├──┼────┼────┼────┼────┼────┤
│ 44 │910819  │9680    │9000    │680     │        │
├──┼────┼────┼────┼────┼────┤
│ 45 │910820  │5435    │5000    │435     │        │
├──┼────┼────┼────┼────┼────┤
│ 46 │910823  │40650   │37000   │3650    │        │
├──┼────┼────┼────┼────┼────┤
│ 47 │910824  │15050   │14000   │1050    │        │
├──┼────┼────┼────┼────┼────┤
│ 48 │910826  │39000   │36270   │2730    │        │
├──┼────┼────┼────┼────┼────┤
│ 49 │910827  │3260    │3000    │260     │        │
├──┼────┼────┼────┼────┼────┤
│ 50 │910828  │13500   │12550   │950     │        │
├──┼────┼────┼────┼────┼────┤
│ 51 │910829  │43500   │40500   │3000    │        │
├──┼────┼────┼────┼────┼────┤
│ 52 │910829  │10210   │9400    │810     │        │
├──┼────┼────┼────┼────┼────┤
│ 53 │910829  │9700    │9020    │680     │        │
├──┼────┼────┼────┼────┼────┤
│ 54 │910829  │37700   │34700   │3000    │        │
├──┼────┼────┼────┼────┼────┤
│ 55 │910829  │8000    │7450    │550     │        │
├──┼────┼────┼────┼────┼────┤
│ 56 │910830  │40000   │37200   │2800    │        │
├──┼────┼────┼────┼────┼────┤
│ 57 │910830  │15800   │14540   │1260    │        │
├──┼────┼────┼────┼────┼────┤
│ 58 │910902  │14000   │13000   │1000    │        │
├──┼────┼────┼────┼────┼────┤
│ 59 │910903  │9680    │9000    │680     │        │
├──┼────┼────┼────┼────┼────┤
│ 60 │910904  │9150    │8420    │730     │        │
├──┼────┼────┼────┼────┼────┤
│ 61 │910904  │19800   │18300   │1500    │        │
├──┼────┼────┼────┼────┼────┤
│ 62 │910905  │8600    │8000    │600     │        │
├──┼────┼────┼────┼────┼────┤
│ 63 │910905  │48910   │45000   │3910    │        │
├──┼────┼────┼────┼────┼────┤
│ 64 │910905  │59780   │55000   │4780    │        │
├──┼────┼────┼────┼────┼────┤
│ 65 │910906  │15425   │14200   │1225    │        │
├──┼────┼────┼────┼────┼────┤
│ 66 │910911  │45500   │41900   │3600    │        │
├──┼────┼────┼────┼────┼────┤
│ 67 │910912  │9200    │8460    │740     │        │
├──┼────┼────┼────┼────┼────┤
│ 68 │910913  │9000    │8260    │740     │ 大墩   │
├──┼────┼────┼────┼────┼────┤
│ 69 │910913  │10700   │9860    │840     │ 大墩   │
├──┼────┼────┼────┼────┼────┤
│ 70 │910915  │43520   │40500   │3020    │ 大墩   │
├──┼────┼────┼────┼────┼────┤
│ 71 │910915  │27982   │26020   │1962    │ 大墩   │
├──┼────┼────┼────┼────┼────┤
│ 72 │910916  │39172   │36430   │2742    │ 大墩   │
├──┼────┼────┼────┼────┼────┤
│ 73 │910916  │19721   │18340   │1381    │ 大墩   │
├──┼────┼────┼────┼────┼────┤
│ 74 │910916  │9800    │9020    │780     │        │
├──┼────┼────┼────┼────┼────┤
│ 75 │910924  │40250   │37300   │2950    │        │
├──┼────┼────┼────┼────┼────┤
│ 76 │910924  │9000    │8300    │700     │        │
├──┼────┼────┼────┼────┼────┤
│ 77 │910925  │10500   │9750    │750     │        │
├──┼────┼────┼────┼────┼────┤
│ 78 │910928  │5340    │5000    │340     │        │
├──┼────┼────┼────┼────┼────┤
│ 79 │910928  │4500    │4150    │350     │        │
├──┼────┼────┼────┼────┼────┤
│ 80 │910929  │10870   │10000   │870     │        │
├──┼────┼────┼────┼────┼────┤
│ 81 │910930  │9200    │8460    │740     │        │
├──┼────┼────┼────┼────┼────┤
│ 82 │911001  │50500   │46500   │4000    │ 大墩   │
├──┼────┼────┼────┼────┼────┤
│ 83 │911004  │30222   │27800   │2422    │ 大墩   │
├──┼────┼────┼────┼────┼────┤
│ 84 │911004  │50000   │46500   │3500    │        │
├──┼────┼────┼────┼────┼────┤
│ 85 │911005  │7095    │6530    │565     │ 大墩   │
├──┼────┼────┼────┼────┼────┤
│ 86 │911007  │21643   │20000   │1643    │ 大墩   │
├──┼────┼────┼────┼────┼────┤
│ 87 │911007  │10500   │9760    │740     │        │
├──┼────┼────┼────┼────┼────┤
│ 88 │911008  │20500   │18860   │1640    │        │
├──┼────┼────┼────┼────┼────┤
│ 89 │911008  │8600    │8000    │600     │        │
├──┼────┼────┼────┼────┼────┤
│ 90 │911009  │3500    │3220    │280     │        │
├──┼────┼────┼────┼────┼────┤
│ 91 │911010  │69595   │64700   │4895    │        │
├──┼────┼────┼────┼────┼────┤
│ 92 │911010  │12006   │11050   │956     │        │
├──┼────┼────┼────┼────┼────┤
│ 93 │911011  │10500   │9700    │800     │        │
├──┼────┼────┼────┼────┼────┤
│ 94 │911013  │11026   │10150   │876     │        │
├──┼────┼────┼────┼────┼────┤
│ 95 │911013  │10870   │10000   │870     │        │
├──┼────┼────┼────┼────┼────┤
│ 96 │911014  │60200   │56000   │4200    │        │
├──┼────┼────┼────┼────┼────┤
│ 97 │911017  │26380   │24530   │1850    │        │
├──┼────┼────┼────┼────┼────┤
│ 98 │911020  │10870   │10000   │870     │        │
├──┼────┼────┼────┼────┼────┤
│ 99 │911020  │5000    │4600    │400     │        │
├──┼────┼────┼────┼────┼────┤
│100 │911021  │10230   │9300    │930     │        │
├──┼────┼────┼────┼────┼────┤
│101 │911021  │40200   │37400   │2800    │        │
├──┼────┼────┼────┼────┼────┤
│102 │911023  │9850    │9060    │790     │        │
├──┼────┼────┼────┼────┼────┤
│103 │911024  │23184   │21330   │1854    │        │
├──┼────┼────┼────┼────┼────┤
│104 │911024  │28650   │26650   │2000    │        │
├──┼────┼────┼────┼────┼────┤
│105 │911025  │20000   │18400   │1600    │        │
├──┼────┼────┼────┼────┼────┤
│106 │911026  │10870   │10000   │870     │        │
├──┼────┼────┼────┼────┼────┤
│107 │911029  │10960   │10000   │960     │        │
├──┼────┼────┼────┼────┼────┤
│108 │911030  │7600    │7000    │600     │        │
├──┼────┼────┼────┼────┼────┤
│109 │911031  │22862   │21100   │1762    │        │
├──┼────┼────┼────┼────┼────┤
│110 │911031  │16100   │15300   │800     │        │
├──┼────┼────┼────┼────┼────┤
│111 │911031  │57575   │53540   │4035    │        │
├──┼────┼────┼────┼────┼────┤
│112 │911102  │5000    │4600    │400     │        │
├──┼────┼────┼────┼────┼────┤
│113 │911105  │2000    │1900    │100     │        │
├──┼────┼────┼────┼────┼────┤
│114 │911105  │39888   │37100   │2788    │        │
├──┼────┼────┼────┼────┼────┤
│115 │911107  │12680   │11670   │1010    │        │
├──┼────┼────┼────┼────┼────┤
│116 │911107  │18481   │17000   │1481    │        │
├──┼────┼────┼────┼────┼────┤
│117 │911107  │6000    │5520    │480     │        │
├──┼────┼────┼────┼────┼────┤
│118 │911108  │6000    │5580    │420     │        │
├──┼────┼────┼────┼────┼────┤
│119 │911108  │10870   │10000   │870     │        │
├──┼────┼────┼────┼────┼────┤
│120 │911108  │11200   │10600   │600     │        │
├──┼────┼────┼────┼────┼────┤
│121 │911109  │99720   │93740   │5980    │        │
├──┼────┼────┼────┼────┼────┤
│122 │911111  │13000   │12000   │1000    │        │
├──┼────┼────┼────┼────┼────┤
│123 │911112  │14147   │13150   │997     │        │
├──┼────┼────┼────┼────┼────┤
│124 │911112  │15600   │14580   │1020    │        │
├──┼────┼────┼────┼────┼────┤
│125 │911114  │55000   │51500   │3500    │        │
├──┼────┼────┼────┼────┼────┤
│126 │911116  │10873   │10000   │873     │        │
├──┼────┼────┼────┼────┼────┤
│127 │911119  │37834   │34720   │3114    │        │
├──┼────┼────┼────┼────┼────┤
│128 │911119  │22160   │20830   │1330    │        │
├──┼────┼────┼────┼────┼────┤
│129 │911119  │22160   │20830   │1330    │        │
├──┼────┼────┼────┼────┼────┤
│130 │911123  │9900    │9110    │790     │        │
├──┼────┼────┼────┼────┼────┤
│131 │911125  │10870   │10000   │870     │        │
├──┼────┼────┼────┼────┼────┤
│132 │911126  │53000   │48760   │4240    │        │
├──┼────┼────┼────┼────┼────┤
│133 │911127  │90000   │82800   │7200    │        │
├──┼────┼────┼────┼────┼────┤
│134 │911128  │8030    │7400    │630     │        │
├──┼────┼────┼────┼────┼────┤
│135 │911201  │3260    │3000    │260     │        │
├──┼────┼────┼────┼────┼────┤
│136 │911202  │15640   │14550   │1090    │        │
├──┼────┼────┼────┼────┼────┤
│137 │911213  │56400   │52500   │3900    │        │
├──┼────┼────┼────┼────┼────┤
│138 │911219  │45600   │42400   │3200    │        │
├──┼────┼────┼────┼────┼────┤
│139 │911219  │32100   │29500   │2600    │        │
├──┼────┼────┼────┼────┼────┤
│140 │911220  │25420   │23640   │1780    │        │
├──┼────┼────┼────┼────┼────┤
│141 │911231  │23200   │21340   │1860    │        │
├──┼────┼────┼────┼────┼────┤
│142 │920111  │5440    │5000    │440     │        │
├──┼────┼────┼────┼────┼────┤
│143 │920119  │10870   │10000   │870     │        │
│    │        │總額：  │總額：  │總額：  │        │
│    │        │0000000 │0000000 │267017  │        │
└──┴────┴────┴────┴────┴────┘
附表二：
┌──┬───┬────┬────┬──────────────────┐
│編號│持卡人│借款時間│借款金額│發卡銀行／卡號                      │
├──┼───┼────┼────┼──────────────────┤
│一  │王俐雅│(一)910928│5340元  │台中商銀0000000000000000            │
│    │      ├────┼────┼──────────────────┤
│    │      │(二)911230│1080元  │中國商銀0000000000000000            │
│    │      ├────┼────┼──────────────────┤
│    │      │(三)920112│32600元 │慶豐銀行0000000000000000            │
│    │      │        │        │                                    │
│    │      ├────┼────┼──────────────────┤
│    │      │(四)920112│3260元  │合作金庫0000000000000000            │
│    │      ├────┼────┼──────────────────┤
│    │      │(五)920121│32600元 │土地銀行0000000000000000            │
├──┼───┼────┼────┼──────────────────┤
│二  │林志忠│911207  │5430元  │中國信託銀行0000000000000000        │
├──┼───┼────┼────┼──────────────────┤
│三  │林耀顯│920120  │9950元  │合作金庫銀行0000000000000000        │
├──┼───┼────┼────┼──────────────────┤
│四  │莊春生│910929  │10870元 │合作金庫銀行0000000000000000        │
├──┼───┼────┼────┼──────────────────┤
│五  │莊展榮│911023  │10000元 │富邦銀行0000000000000000            │
├──┼───┼────┼────┼──────────────────┤
│六  │許盟侈│911107  │6000元  │中華銀行0000000000000000            │
├──┼───┼────┼────┼──────────────────┤
│七  │陳玉華│(一)911216│1630元  │富邦銀行0000000000000000            │
│    │      ├────┼────┼──────────────────┤
│    │      │(二)911201│3260元  │誠泰銀行0000000000000000            │
│    │      ├────┼────┼──────────────────┤
│    │      │(三)911030│4600元  │富邦銀行0000000000000000            │
│    │      ├────┼────┼──────────────────┤
│    │      │(四)911105│2000元  │富邦銀行0000000000000000            │
│    │      ├────┼────┼──────────────────┤
│    │      │(五)911030│3000元  │中國信託商業銀行0000000000000000    │
├──┼───┼────┼────┼──────────────────┤
│八  │溫筱瑄│920105  │3260元  │中國商銀0000000000000000            │
├──┼───┼────┼────┼──────────────────┤
│九  │廖育綺│920114  │12080元 │合作金庫銀行000000000000000         │
├──┼───┼────┼────┼──────────────────┤
│十  │廖素華│(一)910821│11000元 │聯邦銀行0000000000000000            │
│    │      ├────┼────┼──────────────────┤
│    │      │(二)911009│2000元  │富邦銀行0000000000000000            │
│    │      ├────┼────┼──────────────────┤
│    │      │(三)911009│1500元  │大眾銀行0000000000000000            │
├──┼───┼────┼────┼──────────────────┤
│十一│鍾明棋│911217  │9200元  │鍾淑美所有之富邦銀行0000000000000000│
└──┴───┴────┴────┴──────────────────┘
                                                      Ａ


司法院資訊處製作；財團法人民間司法改革基金會備份。
